臺灣高等法院刑事判決　　　　　　　　94年度上易字第1374號
　　上　訴　人
　　即　被　告　甲○○
上列上訴人因毒品危害防制條例案件，不服臺灣臺北地方法院94
年度易字第851號，中華民國94年7月22日第一審判決（起訴案號
：臺灣臺北地方法院檢察署94年度毒偵字第1129號），提起上訴
，本院判決如下：
    主  文
上訴駁回。
    事  實
一、甲○○曾有煙毒、竊盜、違反麻醉藥品管理條例等前科，前
    於民國91年5月10日因違反毒品危害防制條例案件經 原審判
    處有期徒刑6月，復於91年12月4日因妨害公務案件經原審判
    處有期徒刑4月，又因違反毒品危害防制條例案件， 經原審
    於92年1月30日判處有期徒刑8月，上開各案件經原審於92年
    4 月23日裁定合併應執行有期徒刑1年5月，嗣均告確定，刑
    期自92年5月2日起算，甫於93年7月8日縮刑假釋出監，93年
    8 月22日縮刑期滿未經撤銷假釋，視為執行完畢（以上構成
    累犯）。前於91年間因施用第二級毒品安非他命案件，經原
    審於91年3月10日以91年毒聲字第495號裁定送觀察、勒戒後
    ，認有繼續施用毒品傾向，經原審於同年5月6日裁定令入戒
    治處所施以強制戒治一年，嗣於同年10月29日經原審以91年
    度毒聲字第2167號裁定停止戒治交付保護管束，保護管束期
    間再犯施用毒品， 再經原審於92年1月14日以92年毒聲字第
    86 號裁定撤銷停止戒治令入戒治處所施以強制戒治， 甫於
    92年5月1日戒治期滿。詎仍無法戒除毒癮，於強制戒治期滿
    後五年內，復基於施用第二級毒品安非他命及甲基安非他命
    之犯意，於94年3月28日晚間8時許，在台中市○○路某處工
    寮內，將含有安非他命及甲基安非他命成分之結晶置放鋁箔
    紙上隔火加熱燃燒氣體，再持吸管吸食產生煙氣方式，非法
    施用第二級毒品安非他命及甲基安非他命一次。嗣經警於94
    年3月30日下午4時40分許，以其為毒品列管人口通知赴警局
    採尿送請檢驗結果，呈安非他命及甲基安非他命陽性反應，
    而查知上情。
二、案經臺北市政府警察局萬華分局移送臺灣臺北地方法院檢察
    署檢察官偵查起訴。
    理  由
一、右揭被告甲○○施用第二級毒品之事實，業據被告於警詢及
    偵查、原審及本院審理中均自白不諱。被告經警採尿送驗結
    果，呈安非他命及甲基安非他命之陽性反應，亦有臺灣尖端
    先進生技醫藥股份有限公司94年4月1日濫用藥物檢驗報告 1
    紙附於偵查卷可參，被告自白應堪採認。而被告前於91年間
    因施用第二級毒品安非他命案件，經原審於91年3月10日以
    91 年毒聲字第495號裁定送觀察、勒戒後，認有繼續施用毒
    品傾向，經原審於同年5月6日裁定令入戒治處所施以強制戒
    治一年，嗣於同年10月29日經原審以91年度毒聲字第2167號
    裁定停止戒治交付保護管束，保護管束期間再犯施用毒品，
    再經原審於92年1月14日以92年毒聲字第86號 裁定撤銷停止
    戒治令入戒治處所施以強制戒治，甫於92年5月1日戒治期滿
    。五年內再犯施用第二級毒品犯行，亦有本院被告前案紀錄
    表及本院被告毒品紀錄表各1份附於原審卷及本院卷內可 參
    。
二、核被告所為， 係犯毒品危害防制條例第10條第2項之施用第
    二級毒品罪。被告持有安非他命以施用，持有之低度行為，
    應為施用之高度行為所吸收，不另論罪。被告有如事實欄所
    載前科犯行，於五年內再犯本件最重本刑為有期徒刑以上之
    罪，係屬累犯，應依刑法第47條規定加重其刑。
三、原審因認被告罪證明確， 引用毒品危害防制條例第10條第2
    項，刑法第11條前段、第47條之規定，並審酌被告有多次施
    用毒品前科，仍不知戒絕毒癮，繼續施用危害自己身體健康
    之毒品，惟犯罪後尚能坦承犯行，態度尚稱良好，及公訴人
    與被告對於科刑之意見等一切情狀，量處有期徒刑十月，以
    資懲儆。核其認事用法，尚無不合，量刑亦稱妥適，上訴人
    即被告上訴意旨承認犯罪，惟請求從輕量刑，洵無理由，上
    訴應予駁回。
據上論斷，應依刑事訴訟法第368條，判決如主文。
本案經檢察官周志榮到庭執行職務。
中　　華　　民　　國　　94　　年　　10　　月　  6　　 日
　　　　　　　　　刑事第7庭     審判長法　官  蔡秀雄
　　　　　　　　　　　　　　　　　　  法　官  蔡光治
　　　　　　　　　　　　　　　　　　  法　官  周煙平
以上正本證明與原本無異。
不得上訴。
                                      書記官  蕭麗珍
中　　華　　民　　國　　94　　年　　10　　月　　7 　　日
附錄本案論罪科刑法條
毒品危害防制條例第10條第2項
施用第 2 級毒品者，處三年以下有期徒刑。
